臺灣臺北地方法院刑事判決　　　　　　　　　　　　　　九十三年度易字第一八號
　　公　訴　人　臺灣臺北地方法院檢察署檢察官
　　被　　　告　乙○○
右列被告因詐欺案件，經檢察官提起公訴（九十二年度調偵字第八八二號），本院判
決如左：
    主  文
乙○○無罪。
    理  由
一、公訴意旨略以：被告乙○○承租門牌號碼為臺北市○○○路四八七號三樓房屋，
    自民國九十年七月起，即積欠屋主徐若霞租金，嗣於九十一年四月間，乃由告訴
    人即亦曾實際出資購買上開房屋之共有人丙○出面要求被告遷移。詎被告竟意圖
    為自己不法所有之概括犯意，明知其父親甲○○在交通銀行忠孝分行所開立之0
    00000000號支票存款帳戶內存款不足，而於九十一年十月初某日，先向
    不知情之甲○○借得上開帳戶之支票使用，再於同年十月初某日，在臺北市大安
    區○○○路○段一六一巷口，向告訴人佯稱其缺乏搬家費用並簽發發票人為甲○
    ○、支票號碼ＡＡ0000000號、發票日為九十一年十月二十日、面額新臺
    幣（下同）三萬元之支票一張向告訴人借款，致告訴人陷於錯誤而交付被告三萬
    元。又於同年十月十八日，在上開地點，向告訴人佯稱其搬家費用仍不足，並簽
    發發票人為被告、本票號碼ＣＨ0000000號、發票日為九十一年十月十八
    日、到期日係九十一年十月二十八日、面額三萬元之本票，及發票人甲○○、支
    票號碼ＡＡ0000000號、發票日係九十一年十一月十日、面額二萬元之支
    票各一張向告訴人借款，致告訴人陷於錯誤而交付被告五萬元。嗣因上開支票二
    張及本票一張屆期均無法兌現，告訴人始知受騙，因認被告涉犯刑法第三百三十
    九條第一項之詐欺罪嫌云云。
二、按犯罪事實應依證據認定之，無證據不得認定犯罪事實；又不能證明被告犯罪者
    ，應諭知無罪之判決，刑事訴訟法第一百五十四條第二項、第三百零一條第一項
    分別定有明文。次按告訴人之告訴，係以使被告受刑事訴追為目的，是其陳述是
    否與事實相符，仍應調查其他證據以資審認，最高法院五十二年臺上字第一三０
    ０號著有判例可資參照。
三、訊據被告固坦承有於右揭時地簽發上開票據向告訴人借款共八萬元，嗣後上開票
    據均無法兌現之事實，惟堅詞否認有何詐欺犯行，辯稱：是告訴人表示願意借款
    予伊週轉讓伊有資力搬家，後來因為告訴人之合夥人盧文城積欠伊裝潢工程款，
    還將公司搬空，始無法兌現簽發予告訴人之票據，且伊簽發上開票據時，尚未曾
    退票過，伊並無詐欺之犯意等語。經查，告訴人雖指訴被告有前揭詐欺之犯行，
    惟被告簽發上開二紙發票人為甲○○之支票時，該支票存款帳戶尚無經註記之退
    票紀錄，此有法務部票據信用資訊連結作業查詢明細表附卷可稽。又被告所稱其
    係以資金週轉而非以搬家費用為借款之理由，且其與盧文城有裝潢工程款糾紛等
    情，亦經告訴人於本院審理中供述屬實。從而，被告辯稱係因盧文城未依約清償
    工程款始未能兌現上開票據等語，尚難謂不可採，且亦不得以被告將向告訴人借
    得之款項用以支付下包報酬而未用作搬家費用，認被告有詐欺之行為。綜上所述
    ，本件尚不能證明被告犯罪，揆諸首揭法條及判例意旨，自應為無罪判決之諭知
    。
據上論斷，應依刑事訴訟法第三百零一條第一項，判決如主文。
本案經檢察官葉雅婷到庭執行職務
中　　　華　　　民　　　國　　九十三　　年　　　三　　　月　　 十七 　　日
                                      臺灣臺北地方法院刑事第三庭
                                          審判長法  官　劉 慧 芬
                                          　　　法　官　蔡 如 琪
                                          　　　法　官　歐陽漢菁
右正本證明與原本無異。
如不服本判決，應於判決送達後十日內，向本院提出上訴狀。
                                                書記官  沈 芳 君
中　　　華　　　民　　　國　　九十三　　年　　　三　　　月　　 十九 　　日
